Minutes et répertoires du notaire Pierre ROUVEAU, 14 décembre 1765 - 13 août 1805 (étude XXXVII)
Archives nationales
- Répertoire(s) de Pierre ROUVEAU, 16 février 1600 - 5 mars 1835; MC/RE/XXXVII/4 - MC/RE/XXXVII/23
  - Répertoire. 1784, 1er janvier - an XI, jour complémentaire, 1er janvier 1784 - 6 jour complémentaire an XI (23 septembre 1803); MC/RE/XXXVII/15
    - Inventaire après décès de Pierre Christophe Halle, 2 mars 1789
      inventaire après décès; Halle, Pierre-Christophe
    - Codicille déposé du capitaine Estancelin, 19 mars 1789
      testament; dépôt de pièces; Estancelin (monsieur); officier (armée)
    - Inventaire après décès de François Ferry, 30 mars 1789
      inventaire après décès; Ferry, François
    - Inventaire après décès de Pierre Jean François Varenne, 6 avril 1789
      inventaire après décès; Varenne, Pierre-Jean-François
    - Contrat de mariage entre Jullien Bouillé et Michelle Caron, 18 avril 1789
      contrat de mariage; Bouille, Jullien; Caron, Michelle
    - Renonciation par Lazare Boucher et Suzanne Boucher à la succession de leur père, 6 mai 1789
      renonciation; notoriété; Boucher, Lazare; Boucher, Suzanne
    - Inventaire après décès de Léger Faucheur, 11 mai 1789
      inventaire après décès; Faucheur, Léger
    - Contrat de mariage entre François Louis Jouanneau et Madelaine Charlotte Porlier, 14 mai 1789
      contrat de mariage; Jouanneau, François-Louis; Porlier, Madelaine-Charlotte
    - Inventaire après décès de la femme de Martin Berardelay, 18 mai 1789
      inventaire après décès; Berardelay (dame); Berardelay, Martin
    - Testament de Elisabeth Tirmont, veuve Delamarre, 25 mai 1789
      testament; Tirmont, Elisabeth; Delamarre (veuve)
    - Inventaire après décès de la veuve Dangoise, 10 juin 1789
      inventaire après décès; Dangoise (veuve)
    - Contrat de mariage entre Jean Baptiste Cottin et Marie Elisabeth Dubillon, 14 juin 1789
      contrat de mariage; Cottin, Jean-Baptiste; Dubillon, Marie-Elisabeth
    - Inventaire après décès de Nicolas Beaufils, 15 juin 1789
      inventaire après décès; Beaufils, Nicolas
    - Contrat de mariage entre Georges Bauman et Antoinette Adélaïde Leroux, 24 juin 1789
      contrat de mariage; Bauman, Georges; Leroux, Antoinette-Adelaïde
    - Contrat de mariage entre Martin Berardelay et Brigide Clocher, 3 juillet 1789
      contrat de mariage; Berardelay, Martin; Clocher, Brigide
    - Contrat de mariage entre françoistoffier et Marie Geneviève Dubillon, 3 juillet 1789
      contrat de mariage; Toffier, François; Dubillon, Marie-Geneviève
    - Contrat de mariage entre Etienne Claude Frouin et Marie Elisabeth Durvy, 5 juillet 1789
      contrat de mariage; Frouin, Etienne-Claude; Durvy, Marie-Elisabeth
    - Inventaire après décès de la femme de Denis Fromage, 6 juillet 1789
      inventaire après décès; Fromage (dame); Fromage, Denis
    - Inventaire après décès de la femme de Pierre Dallemagne, 13 août 1789
      inventaire après décès; Dallemagne (dame); Dallemagne, Pierre
    - Renonciation par Denis Antoine Houdart à la succession de son père, 20 août 1789
      renonciation; notoriété; Houdart, Denis-Antoine
    - Contrat de mariage entre Pierre Hubert Caron et Marie Véronique Meunier, 30 août 1789
      contrat de mariage; Caron, Pierre-Hubert; Meunier, Marie-Véronique
    - Contrat de mariage entre Leu François Faucheur et Louise Marguerite Gosse, 20 septembre 1789
      contrat de mariage; Faucheur, Leu-François; Gosse, Louise-Marguerite
    - Inventaire après décès de Denis Dargent, 25 septembre 1789
      inventaire après décès; Dargent, Denis
    - Inventaire après décès de Jacques Joseph Desjardins, 14 novembre 1789
      inventaire après décès; Desjardins, Jacques-Joseph
    - Contrat de mariage entre Nicolas Gabriel Maheu et Anne Parquin, 15 novembre 1789
      contrat de mariage; Maheu, Nicolas-Gabriel; Parquin, Anne
    - Contrat de mariage entre Jean Pierre Marie Viollet et Marie Louise Léger, veuve Faucheur, 19 novembre 1789
      contrat de mariage; Viollet, Jean-Pierre-Marie; Leger, Marie-Louise; Faucheur (veuve)
    - Contrat de mariage entre Claude Marie Caron et Joseph Antoine Canot, 23 novembre 1789
      contrat de mariage; Car0n, Claude-Marie; Canot, Joseph-Antoine (F)
    - Inventaire après décès de la dame Brujard, 29 décembre 1789
      inventaire après décès; Brujard (dame)
    - Inventaire après décès de Jacques Philippe Dargent, 31 décembre 1789 - 1789
      inventaire après décès; Dargent, Jacques-Philippe
    - Notoriété constatant le nombre des héritiers de Catherine Geneviève Bordier, 5 janvier 1790
      notoriété; Bordier, Catherine-Geneviève
    - Consentement à testament de Catherine Geneviève Bordier, 8 janvier 1790
      ratification; testament; Bordier, Catherine-Geneviève
    - Contrat de mariage entre Nicolas Chaudron et Marie Marguerite Cristy, 10 janvier 1790
      contrat de mariage; Chaudron, Nicolas; Cristy, Marie-Marguerite
    - Notoriété constatant le nombre des héritiers de Marie Chanteloup, 11 janvier 1790
      notoriété; Chanteloup, Marie
    - Contrat de mariage entre André Drouard et Angélique Tartainville, 13 janvier 1790
      contrat de mariage; Drouard, André; Tartainville, Angélique
    - Contrat de mariage entre Denis Bordier et Catherine Suzanne Dargent, 18 janvier 1790
      contrat de mariage; Bordier, Denis; Dargent, Catherine-Suzanne
    - Délivrance de leg de la dame Chanteloup, 4 février 1790
      délivrance de legs; Chanteloup (dame)
    - Contrat de mariage entre Louis Claude Boucher et Henriette Le Couteux, 11 avril 1790
      contrat de mariage; Boucher, Louis-Claude; Le Couteux, Henriette
    - Inventaire après décès de Pierre Cernon, 22 avril 1790
      inventaire après décès; Cernon, Pierre
    - Contrat de mariage entre Jean Simon Cerceau et Madelaine Antoinette Denise Mallessart, 14 mai 1790
      contrat de mariage; Cerceau, Jean-Simon; Mallessart, Madelaine-Antoinette-Denise
    - Contrat de mariage entre Noël François Delalande et Marie Anne Carpentier, 25 mai 1790
      contrat de mariage; Delalande, Noël-François; Carpentier, Marie-Anne
    - Inventaire après décès de Jean René Meunier, 26 mai 1790
      inventaire après décès; Meunier, Jean-René
    - Inventaire après décès de Jacques Fuscien Clélabart, 31 mai 1790
      inventaire après décès; Clelabart, Jacques-Fuscien
    - Inventaire après décès de Jean Dumont, 21 juin 1790
      inventaire après décès; Dumont, Jean
    - Inventaire après décès de Louis Faucheur, 23 juillet 1790
      inventaire après décès; Faucheur, Louis
    - Inventaire après décès de Louis Barthélémy Boudin, 2 août 1790
      inventaire après décès; Boudin, Louis-Barthélémy
    - Inventaire après décès de la femme de Jean Claude Chevet, 19 août 1790
      inventaire après décès; Chevet (dame); Chevet, Jean-Claude
    - Inventaire après décès de la femme de Jean Maurice Dargent, 27 août 1790
      inventaire après décès; Dargent (Épouse); Dargent, Jean-Maurice
    - Inventaire après décès de Jacques Espaullard, 30 août 1790
      inventaire après décès; Espaullard, Jacques
    - Contrat de mariage entre Jean Maurice Dargent et Cécile Gouillard, 7 septembre 1790
      contrat de mariage; Dargent, Jean-Maurice; Gouillard, Cécile
    - Contrat de mariage entre Jean Pierre Souchet et Marie Madelaine Frouin, 22 novembre 1790
      contrat de mariage; Souchet, Jean-Pierre; Frouin, Marie-Madeleine
    - Inventaire après décès de Jean Baptiste Lafarge, 30 novembre 1790
      inventaire après décès; Lafarge, Jean-Baptiste
    - Inventaire après décès: Delalande, François-Noël., 18 pluviose an IX (7 février 1801)
      Base Miriad 2 des inventaires après décès, 1801-1850, par Thierry Boudignon, avec le concours de Marie-France Nivet et du personnel du Minutier central, 1995-2012 (base de données migrée: voir contexte dans le Plan d’orientation général - Notaires de Paris, guides thématiques du Minutier).
      Date de révision: 2011
      inventaire après décès; Delalande, François-Noël
    - Inventaire après décès: Chevallier, Alexandre., 18 pluviose an IX (7 février 1801)
      L'acte est mentionné dans les répertoires MC/RE/XXXVII/15, 18 et 19.
      inventaire après décès; Chevallier, Alexandre
    - Inventaire après décès: Charton, Nicolas., 12 ventôse an IX (3 mars 1801)
      inventaire après décès; Charton, Nicolas
    - Inventaire après décès: Aubin, Blaise. cultivateur. Romainville., 18 germinal an IX (8 avril 1801)
      inventaire après décès; Romainville (Seine-Saint-Denis); Aubin, Blaise; agriculteur
    - Inventaire après décès: Bazile, Jean-Polycarpe., 27 prairial an IX (16 juin 1801)
      inventaire après décès; Bazile, Jean-Polycarpe
    - Inventaire après décès: Roty, Marie-Adélaïde-Augustine. Carabin, Dominique (veuve)., 29 prairial an IX (18 juin 1801)
      inventaire après décès; Roty, Marie-Adélaïde-Augustine; Carabin, Dominique
    - Inventaire après décès: Beaufils, Nicolas. cultivateur. Charonne (rue de), n° 80. arrivé le 23 janvier 1784., 25 thermidor an IX (13 août 1801)
      inventaire après décès; Charonne (ancienne commune); Beaufils, Nicolas (....-1784); agriculteur
    - Inventaire après faillite d'Antoine Levasseur, 28 fructidor an IX (15 septembre 1801)
      Date de création de la notice: 2006
      inventaire; Levasseur, Antoine
    - Inventaire après décès: Hutin, Jean-Henri., 29 fructidor an IX (16 septembre 1801)
      inventaire après décès; Hutin, Jean-Henri
    - Inventaire après décès: Cardon, Marie-Marguerite. Bru, Annet (épouse)., 5 pluviose an XI (25 janvier 1803)
      inventaire après décès; Cardon, Marie-Marguerite; Bru, Annet
    - Inventaire après décès: Barba, Marie-Louise., 18 pluviose an XI (7 février 1803)
      15 ventôse an XI, procès verbal de vente de meubles.
      inventaire après décès; Barba, Marie-Louise
    - Procès-verbal après décès: Leger, Louis-Sylvestre., 29 pluviose an XI (18 février 1803)
      notoriété; Leger, Louis-Sylvestre
    - Inventaire après décès: Goday, Marie-Anne. Prévost, Claude (épouse)., 4 ventôse an XI (23 février 1803)
      inventaire après décès; Goday, Marie-Anne; Prévost, Claude
    - Inventaire après décès: Bernard, Edmée-Catherine. Robineau, Nicolas-Etienne (épouse)., 7 ventôse an XI (27 février 1803)
      inventaire après décès; Bernard, Edmée-Catherine; Robineau, Nicolas-Etienne
    - Inventaire après décès: Cuif, Marie-Catherine. Bidault, Jacques-Etienne (épouse)., 23 ventôse an XI (14 mars 1803)
      inventaire après décès; Cuif, Marie-Catherine; Bidault, Jacques-Etienne
    - Inventaire après décès: Dubillion, Jean-Louis., 24 ventôse an XI (15 mars 1803)
      inventaire après décès; Dubillion, Jean-Louis
    - Inventaire après décès: Robineau, Marie-Louise. Gosse, Nicolas-Pierre (épouse)., 3 germinal an XI (24 mars 1803)
      inventaire après décès; Robineau, Marie-Louise; Gosse, Nicolas-Pierre
    - Inventaire après décès: Leroy, Claude-Jeanne. Gaudin, Barthélemy-Philippe-Claude (veuve). Belleville (rue de), n° 122., 18 prairial an XI (7 juin 1803)
      27 prairial an XI, procès verbal de vente de meubles.
      inventaire après décès; Belleville (rue de); Leroy, Claude-Jeanne; Gaudin, Barthélemy-Philippe-Claude
    - Inventaire après décès: Dargent, Pierre-Gabriel. A la requête de Geneviève Lambert, sa veuve., 11 messidor an XI (30 juin 1803)
      inventaire après décès; Dargent, Pierre-Gabriel; Lambert, Geneviève
    - Inventaire après décès: Dubois, Paul-Gaspard., 20 messidor an XI (9 juillet 1803)
      inventaire après décès; Dubois, Paul-Gaspard
    - Inventaire après décès: Couet, Louise. Saint-Germain (rue), Charonne., 7 thermidor an XI (26 juillet 1803)
      inventaire après décès; Charonne (ancienne commune); Saint-Germain (rue); Couet, Louise
    - Inventaire après décès: Auvry, Marie-Geneviève. Magnier, Jean-Charles (veuve). Pantin., 25 thermidor an XI (13 août 1803)
      9 fructidor an XI, procès verbal de vente de meuble.
      inventaire après décès; Pantin (Seine-Saint-Denis); Auvry, Marie-Geneviève; Magnier, Jean-Charles
    - Inventaire après décès: Legrand, Pierre. propriétaire. Belleville (rue de), n° 210., 16 fructidor an XI (3 septembre 1803)
      30 fructidor an XI, procès verbal de vente de meubles.
      inventaire après décès; Belleville (rue de); Legrand, Pierre
    - Inventaire après décès: Lesueur, Elisabeth. Calais, Antoine (veuve). La Villette., 19 fructidor an XI (6 septembre 1803)
      1er ou 2e jour complémentaire an XI, procès verbal de vente de meubles.
      inventaire après décès; La Villette (ancienne commune); Lesueur, Elisabeth; Calais, Antoine
    - Inventaire après décès: Robineau, Marie-Hippolyte. Bidault, Pierre (épouse). cultivateur. Bagnolet., 29 fructidor an XI (16 septembre 1803)
      inventaire après décès; Bagnolet (Seine-Saint-Denis); Robineau, Marie-Hippolyte; Bidault, Pierre; agriculteur
    - Inventaire après décès: Bidault, Jean-Pierre. cultivateur. Bagnolet., 29 fructidor an XI (16 septembre 1803)
      2e jour complémentaire an XI, procès verbal de vente de meubles après décès, RE/XXXVII, 15, 18 et 19.
      inventaire après décès; acte de vente; Bagnolet (Seine-Saint-Denis); Bidault, Jean-Pierre; agriculteur
  - Répertoire. 1791, 1er février - 1793, 7 septembre, 1er février 1791 - 7 septembre 1793; MC/RE/XXXVII/16
  - Répertoire. 1791, 1er janvier - an IX, jour complémentaire, 1er janvier 1791 - 4 jour complémentaire an IX (21 septembre 1801); MC/RE/XXXVII/17
    - Inventaire après décès: Delalande, François-Noël., 18 pluviose an IX (7 février 1801)
      MC/RE/XXXVII/17
    - Inventaire après décès: Charton, Nicolas., 12 ventôse an IX (3 mars 1801)
    - Inventaire après décès: Aubin, Blaise. cultivateur. Romainville., 18 germinal an IX (8 avril 1801)
    - Inventaire après décès: Bazile, Jean-Polycarpe., 27 prairial an IX (16 juin 1801)
    - Inventaire après décès: Roty, Marie-Adélaïde-Augustine. Carabin, Dominique (veuve)., 29 prairial an IX (18 juin 1801)
    - Inventaire après décès: Beaufils, Nicolas. cultivateur. Charonne (rue de), n° 80. arrivé le 23 janvier 1784., 25 thermidor an IX (13 août 1801)
    - Inventaire après faillite d'Antoine Levasseur, 28 fructidor an IX (15 septembre 1801)
    - Inventaire après décès: Hutin, Jean-Henri., 29 fructidor an IX (16 septembre 1801)
  - Répertoire. 1778 - an XIII, 1778 - an XIII (22 septembre 1805); MC/RE/XXXVII/18
    Répertoire méthodique par type d'acte et par année.
    - Inventaire après décès: Delalande, François-Noël., 18 pluviose an IX (7 février 1801)
      MC/RE/XXXVII/18
    - Inventaire après décès: Chevallier, Alexandre., 18 pluviose an IX (7 février 1801)
    - Inventaire après décès: Charton, Nicolas., 12 ventôse an IX (3 mars 1801)
    - Inventaire après décès: Aubin, Blaise. cultivateur. Romainville., 18 germinal an IX (8 avril 1801)
    - Inventaire après décès: Bazile, Jean-Polycarpe., 27 prairial an IX (16 juin 1801)
    - Inventaire après décès: Roty, Marie-Adélaïde-Augustine. Carabin, Dominique (veuve)., 29 prairial an IX (18 juin 1801)
    - Inventaire après décès: Beaufils, Nicolas. cultivateur. Charonne (rue de), n° 80. arrivé le 23 janvier 1784., 25 thermidor an IX (13 août 1801)
    - Inventaire après décès: Berry, Marie-Geneviève. Beaufils, Nicolas (épouse). cultivateur. Charonne (rue de), n° 80., 25 thermidor an IX (13 août 1801)
      L'acte est mentionné dans les répertoires MC/RE/XXXVII/18 et 19.
      inventaire après décès; Charonne (rue de); Berry, Marie-Geneviève; Beaufils, Nicolas; agriculteur
    - Inventaire après faillite d'Antoine Levasseur, 28 fructidor an IX (15 septembre 1801)
    - Inventaire après décès: Hutin, Jean-Henri., 29 fructidor an IX (16 septembre 1801)
    - Inventaire après décès: Brulé, Nicolas., 23 vendémiaire an X (15 octobre 1801)
      inventaire après décès; Brulé, Nicolas
    - Inventaire après décès: Briffart, Pierre., 28 vendémiaire an X (20 octobre 1801)
      inventaire après décès; Briffart, Pierre
    - Procès-verbal de carence et inventaire après décès: Boucheré, Auguste-Thomas., 11 brumaire an X (2 novembre 1801)
      Boucheré, Auguste-Thomas
    - Inventaire après décès: Thomas, Jeanne. Medan, Michel (épouse)., 19 brumaire an X (10 novembre 1801)
      inventaire après décès; Thomas, Jeanne; Medan, Michel
    - Inventaire après décès: Billard, François., 17 nivôse an X (7 janvier 1802)
      inventaire après décès; Billard, François
    - Inventaire après décès: Rodien, Jean., 17 pluviose an X (6 février 1802)
      inventaire après décès; Rodien, Jean
    - Inventaire après décès: Poinquier, Jean-Jacques., 8 ventôse an X (27 février 1802)
      inventaire après décès; Poinquier, Jean-Jacques
    - Inventaire après décès: Dargent, Louis., 28 ventôse an X (19 mars 1802)
      inventaire après décès; Dargent, Louis
    - Inventaire après décès: Bordier, Denise-Angélique. Lecomte, Louis (veuve). cultivateur. Belleville., 9 prairial an X (29 mai 1802)
      inventaire après décès; Belleville (ancienne commune); Bordier, Denise-Angélique; Lecomte, Louis; agriculteur
    - Inventaire après décès Marguerite M. Antoinette Leroux, épouse de Lavel., 30 prairial an X (9 juin 1802)
      inventaire après décès; Leroux, Marguerite M. Antoinette; Lavel
    - Inventaire après décès: Leroux, Marguerite-Michelle-Antoinette. Ravet ou Lavel, Jacques-Joseph (épouse). menuisier. Romainville (rue de), Belleville., 30 prairial an X (19 juin 1802)
      inventaire après décès; Belleville (ancienne commune); Romainville (rue de); Leroux, Marguerite-Michelle-Antoinette; Ravet, Jacques-Joseph; Lavel, Jacques-Joseph; menuisier
    - Inventaire après divorce de Pierre Philippe Durand et Marie Anne Dargent., 20 messidor an X (9 juillet 1802)
      inventaire; Durand, Pierre Philippe
    - Inventaire après décès: Rousseau, Jean-Denis., 14 thermidor an X (2 août 1802)
      inventaire après décès; Rousseau, Jean-Denis
    - Inventaire après décès: Thierry, Pierre. voiturier. Saint-Michel (cul de-sac), n° 9, division de Bondy., 12 fructidor an X (30 août 1802)
      inventaire après décès; Saint-Michel (rue); Thierry, Pierre; transporteur de marchandises
    - Inventaire après décès: Fromin, Jean-Pierre. cultivateur. Pré-Saint-Gervais., 14 fructidor an X (1er septembre 1802)
      inventaire après décès; Le Pré-Saint-Gervais (Seine-Saint-Denis); Fromin, Jean-Pierre; agriculteur
    - Inventaire après décès: Gaucher, Catherine-Thérèse. veuve de Louis François Petit, Louis-François, et veuve de André Mancel. chandelier (marchand). Belleville., 22 fructidor an X (9 septembre 1802)
      inventaire après décès; Belleville (ancienne commune); Gaucher, Catherine-Thérèse; Petit, Louis-François; Mancel, André; cirier
    - Inventaire après décès: Cardon, Marie-Marguerite. Bru, Annet (épouse)., 5 pluviose an XI (25 janvier 1803)
    - Inventaire après décès: Barba, Marie-Louise., 18 pluviose an XI (7 février 1803)
    - Procès-verbal après décès: Leger, Louis-Sylvestre., 29 pluviose an XI (18 février 1803)
    - Inventaire après décès: Goday, Marie-Anne. Prévost, Claude (épouse)., 4 ventôse an XI (23 février 1803)
    - Inventaire après décès: Bernard, Edmée-Catherine. Robineau, Nicolas-Etienne (épouse)., 7 ventôse an XI (27 février 1803)
    - Inventaire après décès: Cuif, Marie-Catherine. Bidault, Jacques-Etienne (épouse)., 23 ventôse an XI (14 mars 1803)
    - Inventaire après décès: Dubillion, Jean-Louis., 24 ventôse an XI (15 mars 1803)
    - Inventaire après décès: Robineau, Marie-Louise. Gosse, Nicolas-Pierre (épouse)., 3 germinal an XI (24 mars 1803)
    - Inventaire après décès: Leroy, Claude-Jeanne. Gaudin, Barthélemy-Philippe-Claude (veuve). Belleville (rue de), n° 122., 18 prairial an XI (7 juin 1803)
    - Inventaire après décès: Dargent, Pierre-Gabriel. A la requête de Geneviève Lambert, sa veuve., 11 messidor an XI (30 juin 1803)
    - Inventaire après décès: Dubois, Paul-Gaspard., 20 messidor an XI (9 juillet 1803)
    - Inventaire après décès: Couet, Louise. Saint-Germain (rue), Charonne., 7 thermidor an XI (26 juillet 1803)
    - Inventaire après décès: Auvry, Marie-Geneviève. Magnier, Jean-Charles (veuve). Pantin., 25 thermidor an XI (13 août 1803)
    - Inventaire après décès: Legrand, Pierre. propriétaire. Belleville (rue de), n° 210., 16 fructidor an XI (3 septembre 1803)
    - Inventaire après décès: Lesueur, Elisabeth. Calais, Antoine (veuve). La Villette., 19 fructidor an XI (6 septembre 1803)
    - Inventaire après décès: Robineau, Marie-Hippolyte. Bidault, Pierre (épouse). cultivateur. Bagnolet., 29 fructidor an XI (16 septembre 1803)
    - Inventaire après décès: Bidault, Jean-Pierre. cultivateur. Bagnolet., 29 fructidor an XI (16 septembre 1803)
      inventaire après décès; Bagnolet (Seine-Saint-Denis); Bidault, Jean-Pierre; agriculteur
    - Inventaire après décès: Robineau, Marie-Hippolyte. Bidault, Pierre (épouse). cultivateur. Bagnolet., 29 fructidor an XI (16 septembre 1803)
    - Inventaire après décès: Boudin, Pierre., 13 vendémiaire an XII (6 octobre 1803)
      inventaire après décès; Boudin, Pierre
    - Inventaire après décès: Langlois, Toussaint., 28 vendémiaire an XII (21 octobre 1803)
      inventaire après décès; Langlois, Toussaint
    - Inventaire après décès: Billard, René., 12 brumaire an XII (4 novembre 1803)
      inventaire après décès; Billard, René
    - Inventaire après décès: Guyot, Jacques-Marin., 13 brumaire an XII (5 novembre 1803)
      inventaire après décès; Guyot, Jacques-Marin
    - Inventaire après décès: Meunier, Marie-Marguerite. Damour, Nicolas-Louis (épouse). cultivateur. La Villette., 6 frimaire an XII (28 novembre 1803)
      inventaire après décès; La Villette (ancienne commune); Meunier, Marie-Marguerite; Damour, Nicolas-Louis; agriculteur
    - Inventaire après décès: Lhomme, Marie-Charlotte. Dolé, Louis-André (épouse). nourrisseur de bestiaux. Calais (rue de), Belleville., 11 frimaire an XII (3 décembre 1803)
      inventaire après décès; Belleville (ancienne commune); Calais (rue de); Lhomme, Marie Charlotte; Dolé, Louis André; ouvrier agricole
    - Inventaire après décès: Auvry, Marie. Vautier, Jean-Baptiste (épouse). aubergiste. Villette (grande rue de la), auberge du Sabot., 22 frimaire an XII (14 décembre 1803)
      inventaire après décès; La Villette (ancienne commune); Villette (rue de la); Auvry, Marie; Vautier, Jean-Baptiste; hôtelier
    - Inventaire après décès: Guillemette, Jean-Baptiste. aubergiste. Villette (La petite)., 13 pluviose an XII (3 février 1804)
      inventaire après décès; La Villette (ancienne commune); Guillemette, Jean-Baptiste; hôtelier
    - Inventaire après décès: Hubart, Delacour-Jean-Charles. propriétaire. Belleville., 30 pluviose an XII (20 février 1804)
      inventaire après décès; Belleville (ancienne commune); Hubart, Delacour-Jean-Charles
    - Inventaire après décès: Maucler, Jean-Baptiste., 22 prairial an XII (11 juin 1804)
      inventaire après décès; Maucler, Jean-Baptiste
    - Inventaire après décès: Herbault, Marie-Louise-Pierrette. Kingel, Jean-Baptiste (veuve). Belleville., 24 messidor an XII (13 juillet 1804)
      inventaire après décès; Belleville (ancienne commune); Herbault, Marie Louise Pierrette; Kingel, Jean-Baptiste
    - Inventaire après décès: Hallot, Marie-Marguerite. Noury, Michel (veuve). Belleville., 25 messidor an XII (14 juillet 1804)
      inventaire après décès; Belleville (ancienne commune); Hallot, Marie Marguerite; Noury, Michel
    - Procès-verbal de carence après décès: Rossignol, Jacques-François. jardinier. Charonne, ci devant château., 29 messidor an XII (18 juillet 1804)
      Charonne (ancienne commune); Rossignol, Jacques François; jardinier
    - Inventaire après décès: Laurent, Marie-Marguerite. épouse de Hutin, Nicolas-Alexandre, boulanger. veuve de Caron, Augustin-Prix, ancien boulanger. Villette (La)., 15 thermidor an XII (3 août 1804) - 3 août 1804